

HANNA SHAMIAREI

WEBENTWICKLER FRONTEND

KONTAKT

E-Mail-Adresse hannashamiarei@gmail.com

Telefonnummer +49 17643439157

Adresse

Königsseestraße 6 86163 Augsburg, Deutschland

FÄHIGKEITEN

- HTML CSS Javascript
- Git
- Angular
- TypeScript
- Requirement Engineering
- Scrum
- Teamarbeit
- Selbstmanagement

SPRACHEN

Belarussisch, Ukrainisch, Russisch - Muttersprache

Deutsch (C1) - Verhandlungssicher

Englisch (B2) - Verhandlungssicher

PROFIL

Frau Hanna Shamiarei, Absolventin des Master of Science in Wirtschaftsinformatik an der Universität Augsburg, verfügt über 3+ Jahre Berufserfahrung in Softwareentwicklung, Requirement Engineering sowie IT-Management in Deutschland und Belarus. Mit ihrer starken Leidenschaft für Frontend/Webund Softwareentwicklung strebt sie danach, ihre Fähigkeiten in neuen beruflichen Herausforderungen einzusetzen und ihr Fachwissen kontinuierlich zu erweitern.

BERUFSERFAHRUNG

IT Product Owner Werkstudent

Februar 2024 - April 2024

adesso SE (Softwareentwicklung und Beratung, 9.000+ Mitarbeiter) - Augsburg

Verantwortlich für das Requirement Engineering und die Definition der Produktvision in einem Scrum-Projekt im Bereich Künstliche Intelligenz. Sammeln und Analysieren der Kundenanforderungen, die Pflege und Priorisierung des Product Backlogs sowie die enge Zusammenarbeit mit Stakeholdern und Entwicklungsteams. Kostenpflichtigen Udemy-Kurs zum Thema Srcum Product Owner erfolgreich abgeschlossen.

IT Projekt Manager Werkstudent November 2022 - April 2023

Mischok GmbH (Software Entwicklung Startup, 20+ Mitarbeiter) - Augsburg

Management eines Kundenprojekts ab der Phase der Erfassung und Analyse der Anforderungen sowie der Planung von Umfang und Budget. Verantwortlich für die Projektüberwachung und -kontrolle während der Ausführungsphase. Organisation und Moderation von Scrum-Meetings innerhalb des Teams. Hauptansprechpartner für den Kunden zur Sicherstellung reibungsloser Kommunikation und Umsetzung.

BACKEND ENTWICKLER COBOL, März 2017 - September 2019 SQL, VOLLZEIT

SaM Solutions Gmbh.&Co. KG (Entwicklung von kundenspezifischer Software im Outsourcing, 500+ Mitarbeiter) - Minsk, Belarus

CV - Hanna Shamiarei 1/2

Mitarbeit im Scrum-Projekt Datenmigration, Umsetzung durch COBOL-Entwicklung. Arbeiten mit Datenbanken über SQL. Durchführung umfassender Softwaretests im Front- und Backend sowie Dokumentation.

BILDUNGSWEG

Ausbildung sowie Selbststudium Webentwicklung Frontend

2024 - heute

Udemy sowie frei zugängliche Lehrmaterialien

Erlernen und Üben von JavaScript, HTML und CSS. Teilnahme an kostenpflichtigen Udemy-Kursen zu diesen Technologien im Rahmen eines E-Commerce-Projekts sowie die Beherrschung von Angular, TypeScript und den Grundlagen von Unit Testing und RESTful API durch die Entwicklung einfacher Webanwendungen, wie z.B. einem Buchladen. Übung und Verfeinerung der Fähigkeiten durch die Bearbeitung von Aufgaben auf Codewars und Frontend Mentor.

M.Sc. Wirtschaftsinformatik

2019 - 2024

Universität Augsburg - Augsburg, Deutschland

B.Sc. Wirtschaftsinformatik

2011 - 2016

Verwaltungsakademie beim Präsidenten der Republik Belarus - Minsk, Belarus

LINKS

LinkedIn: https://www.linkedin.com/in/hanna-shamiarei-5b206829b/

XING: https://www.xing.com/profile/Hanna_Shamiarei

GitHub: https://github.com/hannasham

Codewars: https://www.codewars.com/users/hannash

CV - Hanna Shamiarei 2/2